臺灣高等法院臺南分院刑事裁定　　　　　 94年度抗字第224號
抗　告　人
即 自 訴人　甲○○
被　　　告　乙○○
上列抗告人因被告偽造文書案件，不服台灣台南地方法院中華民
國九十四年五月十二日第一審裁定（九十三年自更(一)字第四號）
提起抗告，本院裁定如下：
    主  文
抗告駁回。
    理  由
一、抗告意旨略以：(一)原裁定理由謂，考諸警察偵查犯罪規範有
    關偵訊條文彙整第四章第五節，核亦非顯相悖於上開規範等
    語，係原審認定被告無偽造文書犯行之論據。惟依卷內警政
    署書函已指明，告訴人（通常亦是被害人）於製作其證人筆
    錄，若所證述內容係重罪，即應依該規範第一三五點規定「
    全程連續錄音並錄影，並由檢察官複訊」。原審明知抗告人
    係就該部分爭執，卻故意以陳建溶身分非犯罪嫌疑人，而引
    該節第一一四條及一二一、一二三條（按陳建溶所報案之槍
    砲、強盜、擄人勒贖，均係三年以上之重罪，應依一三五條
    規定，而非一二一條、一二三條）。(二)又陳盈勝既係親聞被
    告敘述其犯罪過程之人，其於本案即為重要證人，而非「傳
    聞」。(三)又原裁定以系爭筆錄，有陳建溶之簽名、捺印，即
    認系爭筆錄，並非被告故意為不實記載；然查：1.刑事訴訟
    法第九十五條及警察偵查犯罪規範第一三五點，係為求筆錄
　　之記載，非出於不正方法等情形，所定之法條及規範。其用
　  意在防止訊問人員違法取供之恣意，而筆錄在經受訊人簽名
    捺印之情形下，其筆錄作成係經刑求利誘之情形，所在多有
    。2.再者，抗告人於原審，即舉出陳建溶在歸仁分局少年隊
    之筆錄，證明陳建溶自始即未提及，有被MP5-長槍脅迫之事
    ，則陳建溶豈有可能於系爭筆錄敘及「並拿出手提袋內一支
    MP5-長槍展示，脅迫我們交付五百萬元贖金」？(四)原裁定以
    陳建溶，係受訊問在場人，應係最能還原當時受訊問情形之
    人，並採其於九十四年五月十二日，部分具結、部分未具結
    （應認均無證據能力，因未接受詰問）之供述，而做為駁回
    自訴之論據。然查：1.證人陳建溶於九十二年四月三十日，
    在原審另案九十一年重訴字第廿一號，已合法具結，並接受
    詰問，而有證據能力，其證述中，亦已具體表示：「我不知
    道筆錄，為何這樣記載；其實現場沒有看到他們拿槍在手上
    ；我也沒看到他們拿出MP5-出來展示」等語。2.又原裁定不
    採距案發時（即九十年四月十六日）較近證人筆錄（九十二
    年四月三十日），卻反倒採用已四年之久九十四年五月十二
    日筆錄，做為其駁回依據，違反經驗法則。3.再者，依陳建
    溶於九十四年五月十二日筆錄，曾供述「因在法官面前，對
    於槍的部分，伊不敢確定」等語。以此而言，陳建溶顯不敢
    確定有MP5-長槍存在，更遑論曾被該MP5-長槍脅迫，並因而
    交付五百萬元。既係如此，陳建溶在製作系爭筆錄「閒聊」
    過程，其用語當係為「我猜、可能」等不確定疑問語詞，而
    非系爭筆錄所載：「拿出手提袋內壹支MP5-長槍；展示脅迫
    我們交付五百萬元」等斬釘截鐵的肯定語詞。(五)又原裁定理
    由，以台南市警察局第五分局及臺灣高等法院臺南分院函覆
    ，做為被告並無故意銷毀錄音帶，而係原本即不存在之物，
    其理由顯然誤認：1.第五分局並未曾偵辦陳建溶被強盜案件
    ，根本無筆錄可言。2.系爭筆錄係九十年四月十六日，在臺
    中市警察局刑警隊，由被告製作，原裁定卻向臺南高分院調
    借八十九年十二月十六日錄音帶，並以台南高分院回函，無
    八十九年十二月十六日錄音帶在卷，做為九十年四月十六日
    無錄音帶之依據，顯有裁判理由矛盾之違法。3.又被告提出
    九十三年六月三十日偵查報告書，並無證據能力，蓋被告於
    九十三年六月三十日身分，係本案被告，應親自到庭或以狀
    紙表示意見。(六)觀諸系爭筆錄記載，係採一問一答方式，而
    陳建溶答話中，並無任何一句可被視為「閒聊」之多餘言詞
    ，則陳建溶於九十四年五月十二日之供述，有何特別可信？
    (七)又陳建溶自八十九年十二月十六日至九十年四月十六日，
    及九十年四月十六日至九十四年五月十二日止，所做約十次
    筆錄，除九十年四月十六日系爭筆錄外，均就其交付五百萬
    元過程，敘明甚詳，並非如系爭筆錄所載「係被MP5-長槍脅
    迫所致」。(八)又原審於九十四年五月十二日傳訊證人陳建溶
    及抗告人，故意不讓抗告人詰問證人，又諭知候核辦，卻於
    同日已完成此項駁回裁定，對抗告人聲請傳訊陳盈勝情形，
    未明確駁回，顯然突襲云云。為此，提起抗告，求為撤銷原
    裁定，另為適法裁定云云。
二、自訴意旨略以：被告乙○○明知檢舉人陳建溶，於民國（下
    同）九十年四月十六日，在臺中市警察局刑警隊偵訊室製作
    警詢筆錄時，並未提及有人於八十九年十二月十六日葉亮吟
    強盜案發生時，展示MP5-長槍等語，其竟記載於筆錄內，嗣
    於九十二年四月三十日，陳建溶在原審九十一年重訴字第二
    ○號被告甲○○等殺人未遂案件訊問時供證：「其實現場沒
    有看到他們拿槍在手上，我也沒看到他們拿ＭＰ５出來展示
    ，我不知道筆錄為何這樣記載」云云，因認被告乙○○涉犯
    刑法第二百十三條公務員於公文書登載不實罪嫌云云。
三、原裁定意旨略以：
  (一)按法院或受命法官，於自訴案件第一次審判期日前，訊問及
    調查結果，如認為案件，有刑事訴訟法第二百五十二條至第
    二百五十四條之情形者，得以裁定駁回其自訴，同法第三百
    二十六條第三項，定有明文。次按刑法第二百十三條偽造公
    文書之罪，以公務員明知為不實之事項，而登載於職務上所
    掌之公文書，及足以生損害於公眾或他人，為構成要件，如
    公務員登載不實之事項，並非明知，雖足以生損害於公眾或
    他人，亦不成立偽造公文書之罪；又按刑法第二百十三條登
    載不實罪，以公務員所登載不實之事項，出於明知為前提要
    件，所謂明知，係指直接故意而言，若為間接故意或過失，
    均難繩以該條之罪（最高法院三十九年台上字第十八號、四
    十六年台上字第三七七號判例參照）。查本件自訴人自訴被
    告鍾國強涉犯刑法第二百十三條偽造公文書罪嫌，無非以：
    被告前於九十年四月十六日，在臺中市警察局刑警隊偵訊室
    所製作受詢問人陳建溶之警詢筆錄，違反陳建溶本意，故為
    失真記載，嗣於九十二年四月三十日，陳建溶在原審九十一
    年重訴字第二一號訊問時供述：「其實現場沒有看到他們拿
    槍在手上，我也沒看到他們拿MP5-出來展示，我不知道筆錄
    ，為何這樣記載」等語，與前揭警詢筆錄所載陳建溶之陳述
    不符，為其主要論據，並提出前揭九十年四月十六日臺中市
    警察局刑警隊警詢筆錄及原審九十二年四月三十日之訊問筆
    錄影本為憑。
  (二)經查：
  1.本件觀諸被告於九十年四月十六日，在臺中市警察局刑警隊
    偵訊室所製作之前揭警詢筆錄，其末行載有「右記筆錄經由
    被調查人親自閱讀後，認無訛始由其簽名捺指紋」，緊鄰隔
    行，並由受訊問人陳建溶簽名捺指印，並有上揭同日臺中市
    警察局刑警隊警詢筆錄影本在卷可稽。則應可認定該筆錄內
    容，業經當時接受詢問之陳建溶親閱後，認為無訛，始為簽
    署，則縱陳建溶嗣於法院審理時所供述情節，與先前於警詢
    時所陳內容不符，亦難憑此，即認係被告出於故意，而為與
    陳建溶所陳述情節相悖之筆錄記載。
  2.況證人（即受詢問人）陳建溶經原審傳訊到庭結證稱：自訴
    人所提出九十年四月十六日，在臺中市警局所製前開筆錄所
    載：「歹徒有持短槍一支抵住我的腰際，並拿出手提袋內一
    支MP5-長槍展示，脅迫我們交付五百萬元贖金」之內容，是
    當日由警員詢問伊後所記載，伊記得該段內容，係伊與警員
    乙○○，以閒聊方式進行調查，伊與警員談話過程中，有提
    到該段內容，伊於警詢時，係和警員以閒聊方式，敘述當時
    見聞，但在法院時，因在法官面前，對於槍的部分，伊不敢
    確定，所以就不敢確切回答，故在法院始作如此陳述；九十
    年四月十六日警詢筆錄影本，與伊當時在警局受詢問時，被
    告所製作之筆錄相同，其上簽名亦係由伊所簽；依伊記憶，
    警詢筆錄內容，與當初伊簽名筆錄內容相同等語（詳原審更
    一卷一五八至一六一頁），益徵被告並未故意違反受詢問證
    人陳建溶之本意，而故為與證人陳建溶所述內容不同之記載
    至明。自訴人對此，雖表示證人陳建溶前開所證，係偏頗維
    護被告之詞云云。然證人陳建溶既係實際上接受被告詢問之
    人，則除被告之外，僅證人陳建溶最能還原其當時受詢問情
    形，亦即被告所製作上開警詢筆錄內容，是否與證人陳建溶
    受詢問時所陳述內容相同，自應以證人陳建溶前開證述，為
    最直接佐證。自訴人僅以被告於其他警詢，或另於法院審理
    時，並未曾提及有「自訴人展示MP5-長槍」情形，即遽認被
    告所製作警詢筆錄內容為不實，顯非可採。
  3.又原審前向臺南市警察局第五分局、本院（九十二年度上訴
    字第八八二號殺人未遂案件），調借前開八十九年十二月十
    六日被告所製作警詢筆錄錄音帶，嗣經其函覆結果，分別為
    ：八十九年十二月十六日僅作成筆錄，並當場由被訪談人親
    自閱讀認無訛後，簽名捺指印，未同步錄音；該卷宗中無請
    求調借之錄音帶等情，有臺南市警察局第五分局九十三年七
    月一日南市警5字第0930-011467號函，暨被告九十三年六月
    三十日出具刑事偵查報告書、本院九十三年三月七日93南分
    院敬刑福字第086-98號函在卷可按，則原審自無從調借，原
    本即不存在前開警詢筆錄錄音帶，以供比對。惟此既經證人
    陳建溶結證明確，自無再行調查必要，附此說明。又自訴人
    一再指稱：證人陳建溶另於臺南縣警察局歸仁分局，接受詢
    問之筆錄有同步錄音，僅前開在臺中市警察局刑警隊偵訊室
    ，由被告製作筆錄無同步錄音，被告不為錄音，係因故意，
    所以構成偽造文書罪云云。然經原審再函詢台南縣警察局歸
    仁分局覆稱：「經查當時製作該二份調查筆錄時並無全程錄
    音及錄影」等語，有該局南縣九十三年八月十九日歸警三字
    第0930016824號函在卷可憑。且考諸警察偵查犯罪規範，有
    關偵訊條文彙整第四章第五節以觀，僅明文「詢問被告或犯
    罪嫌疑人時」，應全程連續錄音，必要時全程連續錄影（該
    節第一一四條參照），至詢問被害人時，僅應當場製作調查
    筆錄（該節第一二一、一二三條參照）。本件接受詢問之陳
    建溶既為被害人，而非被告或犯罪嫌疑人，則被告於詢問陳
    建溶時，僅製作筆錄，而無全程連續錄音，即無悖於上開規
    範。依此，自訴人該部分所指，即與事實不符。
  4.至自訴人雖請求傳訊案外人陳盈勝到庭作證，自訴人並陳稱
    ：案外人陳盈勝係因竊盜案件，遭被告緝獲，陳盈勝於九十
    四年二、三月間，與被告餐敘時，有聽到被告自述，其故意
    記載MP5-槍枝，讓強盜案辦得成，因伊與案外人陳盈勝五月
    時，在看守所遇到，經案外人陳盈勝告訴伊說不要告，錄音
    帶被銷毀云云。然查，原審認自訴人請求傳訊案外人陳盈勝
    到庭，其所欲證明「被告自述其偽造文書」之待證事項，係
    屬傳聞證據，而無可採，且本件事實已臻明確，業如前述，
    自亦無再行傳訊案外人陳盈勝調查之必要，亦併此敘明。
  (三)此外，本件復查無其他積極證據，足資證明被告明知前開筆
    錄上所記載「歹徒有持短槍一支抵住我的腰際，並拿出手提
    袋內壹支MP5-長槍展示，脅迫我們交付五百萬元贖金」等語
    ，為不實事項，卻仍故意登載於職務上所製警詢筆錄之情事
    ，依前說明，自訴人指訴被告犯有公務員登載不實事項於公
    文書罪嫌，尚屬不足，抗告人之自訴，應予駁回。
四、本院經核，原裁定認事用法，均無不當。抗告人抗告意旨，
    仍執陳詞，以下列抗告意旨所述，指摘原裁定不當。經查：
  (一)抗告意旨(一)部分認為：依警政署書函表示，告訴人（通常亦
    是被害人）於製作其證人筆錄，若所證述內容係重罪，即應
    依警察偵查犯罪規範第一三五點規定，「全程連續錄音並錄
    影，並由檢察官複訊」云云。惟依警察偵查犯罪規範第一三
    五點係規定：「訊問證人於必要時（如證明三年以上有期徒
    刑之重罪、重病或即將出國等），應同時錄音及錄影，對其
    重大、重要之陳述應即請檢察官複訊」，而上開抗告人所指
    警政署書函內容，係警政署於九十三年八月廿六日對抗告人
    所為函示意見，有該書函在卷可憑（詳原審更一卷八六頁）
    。而本件接受詢問之陳建溶係於九十年四月十六日以被害人
    身分向警檢舉，而非以被告或犯罪嫌疑人接受詢問，則被告
    於九十年四月十六日詢問陳建溶時，雖僅製作筆錄，而未全
    程連續錄音，亦無悖於上開規範。是抗告人以警政署於九十
    三年八月廿六日對其所為函示，而指摘被告於九十年四月十
    六日時，詢問陳建溶之陳述，未予全程錄音，即有未當。況
    本件抗告人所爭執者，係指被告對受詢問人陳建溶之陳述，
    故為不實之記載。則本件所應審究者，乃抗告人上揭指訴，
    有無證據足以證明，如未有證據加以證明，則縱被告未依上
    開規定，對被害人陳建溶之陳述內容，全程連續錄音並錄影
    ，仍未可遽予推定，被告對受詢問人陳建溶之陳述，即係故
    為不實記載。是抗告人抗告意旨(一)所述，尚非有理。
  (二)至抗告意旨(二)部分認為，案外人陳盈勝既係親聞被告敘述其
    犯罪過程之人，其於本案即為重要證人，而非「傳聞」云云
    。經查，所謂「傳聞證據」，除刑事訴訟法第一百五十九條
    第一項所定之被告以外之人於審判外之書面或言詞陳述外，
    尚包括「由他人代替原陳述人到庭，而以原陳述人審判外之
    陳述，作為其庭上陳述之內容，且用來證明該陳述內容，是
    否為真實之證據」，即以傳聞證人代替原陳述者，一般稱為
    「傳聞陳述」。本件抗告人所請求傳訊證人陳盈勝，其待證
    事實，既係案外人陳盈勝聽被告陳述內容，自係上揭所示傳
    聞陳述而屬傳聞證據。原裁定因認抗告人，所欲傳訊案外人
    陳盈勝之待證事實，係屬傳聞證據而不予傳訊，核無不當。
  (三)抗告意旨(三)部分認為，抗告人於原審，即已舉出陳建溶在歸
    仁分局少年隊之筆錄，以證明陳建溶自始即未提及有被MP5-
    長槍脅迫之事，則陳建溶豈有可能又於九十年四月十六日之
    系爭筆錄時敘及：「並拿出手提袋內一支MP5-長槍展示，脅
    迫我們交付五百萬元贖金」？經查，被害人陳建溶於九十年
    四月十六日，接受被告詢問時，係經被告明確詢以：「歹徒
    有無攜帶槍械脅迫你們就範？」，陳建溶始向被告供稱：「
    歹徒有持短槍一枝抵住我腰際，並拿出手提袋內一支MP5-長
    槍展示，脅迫我們交付五百萬元贖金」等語（詳原審卷六頁
    所附警訊筆錄）。則陳建溶之前筆錄未提及，容或係詢問筆
    錄警員未如此明確詢問所致，尚難以被害人陳建溶之前警訊
    筆錄，未作此供述，即謂被告此段筆錄記載，係故意為不實
    記載。是抗告人以此指摘原裁定不當，亦非有理。況本件證
    人陳建溶已於原審到庭供稱：自訴人所提出九十年四月十六
    日，在臺中市警局所製前開筆錄所載：「歹徒有持短槍一支
    抵住我的腰際，並拿出手提袋內一支MP5-長槍展示，脅迫我
    們交付五百萬元贖金」之內容，是當日由警員詢問伊後所記
    載，伊記得該段內容，係伊與警員乙○○，以閒聊方式進行
    調查，伊與警員談話過程中，有提到該段內容，伊於警詢時
    ，係和警員以閒聊方式，敘述當時見聞，但在法院時，因在
    法官面前，對於槍的部分，伊不敢確定，所以就不敢確切回
    答，故在法院始作如此陳述；至九十年四月十六日警詢筆錄
    影本，與伊當時在警局受詢問時，被告所製作筆錄相同，其
    上簽名亦係由伊所簽；依伊記憶，警詢筆錄內容，與當初伊
    簽名筆錄內容相同等語（詳原審更一卷一五八至一六一頁）
    ，益徵被告並未故意違反受詢問人陳建溶之本意，而故為與
    陳建溶所述內容不同之記載至明。
  (四)抗告意旨(四)部分認為，原裁定以陳建溶，係受訊問在場人，
    應係最能還原當時受訊問情形之人，並採其於九十四年五月
    十二日，部分具結、部分未具結（應認均無證據能力，因未
    接受詰問）之供述，而做為駁回抗告人自訴之論據。然：證
    人陳建溶於九十二年四月三十日，在原審另案九十一年重訴
    字第廿一號，已合法具結，並接受詰問，而有證據能力，其
    證述中，亦已具體表示：「我不知道筆錄，為何這樣記載；
    其實現場沒有看到他們拿槍在手上；我也沒看到他們拿出MP
    5-出來展示」等語。再者，依陳建溶於九十四年五月十二日
    筆錄，曾供述「因在法官面前，對於槍的部分，伊不敢確定
    」等語。以此而言，陳建溶顯不敢確定有MP5-長槍存在，更
    遑論曾被該MP5-長槍脅迫，並因而交付五百萬元云云。經查
    ，證人陳建溶於九十二年四月三十日，在原審另案九十一年
    重訴字第廿一號，既經合法具結，接受抗告人詰問，而具體
    供稱：「我不知道筆錄，為何這樣記載；其實現場沒有看到
    他們拿槍在手上；我也沒看到他們拿出MP5-出來展示」等語
    。而證人陳建溶上開供述，與其前於九十年四月十六日，在
    臺中市警局所製筆錄供述：「歹徒有持短槍一支抵住我的腰
    際，並拿出手提袋內一支MP5-長槍展示，脅迫我們交付五百
    萬元贖金」等情，二者證述內容固不相符。然依前所述，二
    者既皆為證人陳建溶出於自由意志所為而供述，則其供述內
    容縱有不同，則屬證人於審判中供述，與其前在警訊供述，
    何者較為可信之證明力問題（刑事訴訟法第一百五十九條之
    二規定參照）。尚難以此，即反推證人陳建溶其前於警訊供
    述，係當時筆錄詢問者即被告所為不實之記載。
  (五)又抗告意旨(五)部分認為，原裁定理由，以台南市警察局第五
    分局及本院函覆，做為被告並無故意銷毀錄音帶，而係原本
    即不存在之物，其理由顯然誤認：查第五分局並未曾偵辦陳
    建溶被強盜案件，根本無筆錄可言；又系爭筆錄係九十年四
    月十六日，在臺中市警察局刑警隊，由被告製作，原審卻向
    本院調借八十九年十二月十六日錄音帶，並以台南高分院回
    函，無八十九年十二月十六日錄音帶在卷，做為九十年四月
    十六日無錄音帶之依據，顯有裁判理由矛盾之違法；又被告
    提出九十三年六月三十日偵查報告書，並無證據能力，蓋被
    告於九十三年六月三十日身分，係本案被告，應親自到庭或
    以狀紙表示意見云云。經查，本件被告係受台灣台南地方法
    院檢察署檢察官陳鋕銘指揮，而於九十年四月十六日，前往
    台中市警察局刑警隊偵訊室，詢問被害人陳建溶筆錄，為被
    告自承在卷（詳原審更一卷三一頁）。嗣該案偵查終結後，
    經台灣台南地方法院檢察署檢察官，向台灣台南地方法院提
    起公訴，嗣經該院以九十一年度重訴字第二十號殺人未遂等
    案件受理在案，並經該院於九十二年六月二日判決在案，旋
    該案經上訴本院，於九十二年八月十一日繫屬本院，並經本
    院以九十二年度上訴字八八號案件受理在案，有抗告人即自
    訴人甲○○台灣高等法院被告全國前案紀錄在卷可憑。是本
    件被告於九十年四月十六日受檢察官陳鋕銘指揮所訊問被害
    人陳建溶之筆錄及相關資料，自隨本案上訴而移至本院（即
    台南高分院），相關警訊筆錄及錄音等證據資料，自亦存於
    該案，則原審發文向本院函調，被告於九十年四月十六日對
    被害人陳建溶所製作警訊筆錄之錄音帶，自屬當然。嗣經本
    院函復查無所調借錄音帶，有原審九十三年六月廿四日函及
    本院九十三年三月七日93南分院敬刑福字第086-98號函在卷
    可按（詳原審更一卷二六、三三頁）。至上開原審向本院所
    調取錄音帶函，其於函文內已明確表示，欲調取九十年四月
    十六日十五時二十分許，在台中市警察局刑警隊偵訊室詢問
    陳建溶筆錄之錄音帶，有上開原審函文在卷可憑（詳原審更
    一卷二六頁），而本院上開九十三年三月七日函文，即係針
    對原審九十三年六月廿四日函文答覆，自係針對九十年四月
    十六日筆錄錄音帶而回覆。抗告人指本院回函係謂，無八十
    九年十二月十六日之錄音帶在卷，核與卷內資料不符，顯有
    誤解。至被告所提出九十三年六月三十日偵查報告書，係被
    告本人之供述，依刑事訴訟法第一百五十九條第一項規定，
    被告以外之人之法庭外陳述，始無證據能力，被告本人供述
    ，則不在此限，抗告人同指原審採用被告九十三年六月三十
    日所提出偵查報告書，無證據能力，亦有誤會。
  (六)又抗告意旨(六)至(七)部分認為，系爭筆錄記載，係採一問一答
    方式，而證人陳建溶答話中，並無任何一句，可被視為「閒
    聊」之多餘言詞，則陳建溶於九十四年五月十二日之供述，
    有何特別可信？且陳建溶自八十九年十二月十六日至九十年
    四月十六日，及九十年四月十六日至九十四年五月十二日止
    ，所做約十次筆錄，除九十年四月十六日系爭筆錄外，均就
    其交付五百萬元過程，敘明甚詳，並非如系爭筆錄所載「係
    被MP5-長槍脅迫所致」云云。經查，證人陳建溶於九十四年
    五月十二日供述，僅係證明其於九十年四月十六日，接受被
    告詢問時，係採一問一答方式進行，且所供內容依證人陳建
    溶於同日供稱，係依其原意記載，已如前述，則被告就九十
    年四月十六日陳建溶筆錄之記載即無不實，至證人陳建溶九
    十年四月十六日所為供述是否可信，係屬證言證明力問題。
    尚不得因證人陳建溶其在他處警訊或法院供述，與之不符，
    即謂九十年四月十六日陳建溶筆錄係屬被告不實登載所致。
  (七)又抗告意旨(八)部分認為，原審於九十四年五月十二日傳訊證
    人陳建溶及抗告人，故意不讓抗告人詰問證人，又諭知候核
    辦，卻於同日已完成此項駁回裁定，對抗告人聲請傳訊陳盈
    勝情形，未明確駁回，顯然突襲云云。經查，本件係自訴案
    件，於九十四年五月十二日，原審係依刑事訴訟法第三百二
    十六條之規定，進行訊問，並非於審判期日，行交互詰問之
    審判，證人陳建溶供稱，抗告人其前於台中曾對伊提出刑事
    案件告訴，因而向原審表示，不希望與抗告人同庭，而證人
    陳建溶於九十四年五月十二日作證內容，原審主要係調查陳
    建溶，其於九十年四月十六日接受被告詢問所制作筆錄，其
    內容記載是否與其當時陳述內容相符，此項待證事實，惟有
    證人陳建溶自身最能提供當時情境，至於其九十年四月十六
    日之供述內容，與其在他處警訊或法院供述不同，係屬證人
    之供述何者可信之證明力問題，已迭經本院論述於前，則九
    十四年五月十二日原審訊問證人陳建溶時，有無讓抗告人詰
    問，即屬無關緊要。至於本件原審於九十四年五月十二日調
    查完畢後，即作出原裁定，依法並無不合，抗告人同指為不
    當，均無理由。至抗告人請求傳訊證人陳盈勝部分，原裁定
    已於裁定理由內明確表示，其係屬傳聞證據，不予傳訊，當
    屬明確駁回抗告人請求，抗告人謂原審未明確駁回，尚有誤
    會，併此敘明。
  (八)綜上各情，原裁定以自訴人自訴被告涉犯刑法第二百十三條
    偽造文書犯行，其罪嫌尚有不足，爰依刑事訴訟法第三百二
    十六條第三項、第二百五十二條第十款規定，裁定駁回自訴
　　，本院經核，並無不合。抗告人抗告意旨，所提各項理由，
    依上所述，均無理由，應予駁回。
五、據上論斷，應依刑事訴訟法第四百十二條，裁定如主文。
中　　華　　民　　國　　 94　  年　　9　　月　　30　　日
                  刑事第六庭    審判長法　官  蔡崇義
                                      法　官  吳永宋
                                      法　官  董武全
以上正本證明與原本無異。
不得再抗告。
　　　　　　　　　　　　　　　　　　　書記官  許美惠
中　　華　　民　　國　　 94　  年　　9　　月　　30　　日
